臺灣屏東地方法院刑事判決　　　　　　　　　　　　　九十三年度簡上字第四四號
　　上　訴　人　臺灣屏東地方法院檢察署檢察官
　　被　　　告　甲○○
右列上訴人因甲○○毒品案件，對於中華民國九十三年三月二十六日本院所為第一審
判決（九十三年度簡字第三五四號）提起上訴（原聲請簡易判決處刑案號：九十三年
度毒偵字第二三○號），及移
第二審合議庭，認為應適用通常程序審判，自為第一審判決，判決如左：
    主  文
原判決撤銷。
甲○○連續施用第二級毒品，累犯，處有期徒刑陸月，如易科罰金，以參佰元折算壹
日。扣案之第二級毒品安非他命肆包（毛重計壹點壹公克）沒收銷燬之，分裝杓壹支
沒收。
    事  實
一、甲○○於民國八十七年間因犯竊盜案件，經本院以八十七年度易字第一五八三號
    判處有期徒刑一年二月，繼經臺灣高等法院高雄分院以八十七年度上易字第二九
    九二號判決上訴駁回確定，並於八十八年三月二十五日入獄服刑，指揮書執畢日
    期為八十九年五月二十四日，於八十九年二月十五日起縮短刑期獲准假釋，至八
    十九年四月三十日因縮刑假釋期滿，未經撤銷假釋，以已執行論。又前因施用毒
    品案件，經依臺灣高雄屏東地方法院九十年度毒聲字第九九九號裁送觀察、勒戒
    後，認有繼續施用毒品之傾向，再依該院九十年度毒聲字第一六一五號裁定令入
    戒治處所施以強制戒治一年，嗣依該院九十年毒聲字第四六八三號裁定停止戒治
    ，所餘戒治期間付保護管束，並於九十一年三月十四日保護管束期滿，經臺灣高
    雄地方法院檢察署檢察官以九十一年度戒毒偵字第三三一號不起訴處分確定。詎
    甲○○於強制戒治執行完畢後五年內，復另基於施用第二級毒品安非他命之概括
    犯意，自九十二年九月間起至九十三年一月二十九日止，以將安非他命置於錫箔
    紙上再以火燒烤之方式，每隔二至三日施用一次之頻率，在屏東縣車城鄉福安宮
    之廁所等處，連續施用第二級毒品安非他命多次。嗣於九十三年一月三十日中午
    十一時二十分許，在屏東縣車城鄉○○村○○路一八九號之三住處為警查獲，並
    扣得第二級毒品安非他命四包（毛重計一．一公克）及分裝杓一支，甲○○為警
    查獲時，隨即供出毒品來源，因而破獲陳信安販賣毒品。甲○○經檢察官諭知交
    保後，仍承前揭施用第二級毒品之同一概括犯意，於九十三年五月三日夜間十時
    許，以同一方式，在屏東縣車城鄉福安宮之廁所內施用安非他命一次，嗣經警採
    尿送驗查獲。
二、案經屏東縣警察局內埔分局報請臺灣屏東地方法院檢察署檢察官聲請簡易判決處
    刑及移送併辦。
    理  由
一、被告於右揭時地連續施用安非他命之犯行，業據被告於警訊、偵查及本院庭訊時
    坦認不諱，並有安非他命四包、分裝杓一支扣案可證，被告尿液經送驗結果亦呈
    安非他命陽性反應，有屏東縣衛生局檢驗結果通知書二紙在卷可證，被告出於任
    意性之自白與事實相符，應堪採信，本件事證明確，被告施用第二級毒品犯行堪
    以認定。
二、核被告甲○○所為，係犯毒品危害防制條例第十條第二項之施用第二級毒品罪。
    其因施用前後持有安非他命之低度行為，為施用之高度行為所吸收，不另論罪。
    又被告前後多次施用毒品犯行，時間緊接，手段相同，顯係基於概括犯意為之，
    為連續犯，應論以一施用第二級毒品罪，並依法加重其刑。公訴人雖未就被告於
    九十三年五月三日之施用毒品犯行聲請簡易判決處刑，惟檢察官就犯罪事實一部
    起訴者，其效力及於全部，刑事訴訟法第二百六十七條定有明文，而被告九十三
    年五月三日之施用毒品之犯行與檢察官聲請簡易判決處刑書所載之施用第二級毒
    品犯行有連續犯之裁判上一罪關係，已如前述，為聲請效力所及，本院自應併予
    審理。又被告於八十七年間因犯竊盜案件，經本院以八十七年度易字第一五八三
    號判處有期徒刑一年二月，繼經臺灣高等法院高雄分院以八十七年度上易字第二
    九九二號判決上訴駁回確定，並於八十八年三月二十五日入獄服刑，指揮書執畢
    日期為八十九年五月二十四日，於八十九年二月十五日起縮短刑期獲准假釋，至
    八十九年四月三十日因縮刑假釋期滿，未經撤銷假釋，以已執行論，有臺灣高等
    法院被告全國前案紀錄表及臺灣屏東地方法院檢察署刑案資料查註紀錄表各一紙
    在卷可按，其受有期徒刑之執行完畢後，五年之內再犯有期徒刑以上刑之本罪，
    為累犯，應依法遞加重其刑。再按毒品危害防制條例第十七條規定：「犯第四條
    第一項至第四項、第五條第一項至第四項前段、第六條第一項至第四項、第七條
    第一項至第四項、第八條第一項至第四項、第十條或第十一條第一項、第二項之
    罪，供出毒品來源，因而破獲者，得減輕其刑」；經查被告遭警方查獲後，供出
    毒品來源，警方據被告之陳述於九十三年二月二日向本院聲請搜索票，因而查獲
    陳信安涉有販賣第二級毒品安非他命之罪嫌，並起獲第二級毒品安非他命三十五
    點四公克、電子磅秤、小型夾鏈袋三百二十六只等物，此有屏東縣警察局搜索筆
    錄影本一份及被告九十三年二月十九日偵訊筆錄可佐，依前述毒品危害防制條例
    第十七條規定，爰減輕被告所犯之罪刑，並先加後減之。
三、撤銷之理由：
    原審據以論罪科刑，固非無見，惟查：
（一）原審就被告於九十三年五月三日之施用毒品犯行未及審酌，尚有未洽。
（二）本案被告持有之違禁物毒品為四包，原審判決誤記載為一包，且對本案扣押物
      安非他命四包及分裝杓一支漏未於理由欄內諭知其沒收銷毀及沒收之法律依據
      。
（三）被告遭警方查獲後，供出毒品來源，依法得減輕其刑，原審漏未論及此部份法
      文之適用，尚有疏漏，公訴人上訴意旨，指摘原判決有上述漏未審酌是否減輕
      被告刑度之瑕疵，為有理由，自應由本院將原判決撤銷改判。
四、科刑：
    爰審酌被告施用毒品，經強制戒治後，仍不知戒惕，再次施用第二級毒品，無視
    於毒品對於自身健康之戕害及國家對於杜絕毒品犯罪之禁令，不知戒除惡習，惡
    性非輕，然念及被告坦承犯行，態度良好等一切情狀，量處如主文所示之刑，並
    諭知易科罰金之折算標準。
五、沒收
    安非他命四包（毛重一點一公克）為違禁物，應依毒品危害防制條例第十八條第
一項前段之規定，沒收銷燬之；扣案之分裝杓一支為被告所有、供其施用安非他命所
用之物，業據被告供承在卷，應予沒收。另扣案之峰牌香煙空盒，與被告本案犯行無
涉，爰不為沒收之諭知，附此敘明。
六、適用之法律：
    依刑事訴訟法第四百五十五條之一第一項、第三項、第三百六十九條第一項前段
    、第三百六十四條、第二百九十九條第一項前段，毒品危害防制條例第十條第二
    項、第十七條、第十八條第一項前段，刑法第十一條前段、第五十六條、第四十
    七條、第四十一條第一項前段、第三十八條第一項第二款，罰金罰鍰提高標準條
    例第二條，判決如主文。
本案經檢察官盧明軒到庭執行職務。
中    華    民    國     九十三      年      七      月     二十二      日
                                      臺灣屏東地方法院刑事第六庭
          審判長法  官  石家禎
                                                法  官  許心
                                                法  官  林家聖
右正本證明與原本無異。
如不服本判決應於收受本判決送達後十日內向本院提出上訴書狀，其未敘述上訴理由
者，並得於提起上訴後十日內向本院補提理由書狀（均須按他造當事人之人數附繕本
 ）「切勿逕送上級法院」
                                                書記官  魏慧夷
中    華    民    國     九十三      年      七      月     二十二      日
附錄本判決論罪之法條：
毒品危害防制條例第十條
施用第一級毒品者，處六月以上五年以下有期徒刑。
施用第二級毒品者，處三年以下有期徒刑。
